【裁判字號】    92,上易,2861
【裁判日期】    921104
【裁判案由】    毒品危害防制條例
【裁判全文】
臺灣高等法院刑事判決                          九十二年度上易字第二八六一號
    上  訴  人
    即  被  告    甲○○
右上訴人即被告因違反毒品危害防制條例案件，不服臺灣桃園地方法院九十一年度易
字第二一三０號，中華民國九十二年六月十二日第一審判決（起訴案號：臺灣桃園地
方法院檢察署九十一年度偵字第一二０五號、移送併辦案號：九十一年度毒偵字第二
三六三號），提起上訴，本院判決如左：
    主  文
原判決撤銷。
甲○○連續施用第二級毒品，累犯，處有期徒刑貳年。
扣案之安非他命壹包（淨重零點捌伍玖公克，驗餘淨重零點捌壹壹貳公克）、拾伍
包（合計淨重佰陸拾陸點柒捌公克，驗餘合計淨重佰陸拾陸點貳公克），均沒
收銷燬之。
    事  實
一、甲○○前因違反麻醉藥品管理條例案件，經臺灣桃園地方法院判處有期徒刑六月
    確定，甫於民國（下同）八十六年十月六日易科罰金執行完畢；又其前於八十六
    年間因施用毒品案件，經臺灣桃園地方法院裁定送觀察、勒戒後，認無繼續施用
    毒品之傾向，由臺灣桃園地方法院於八十八年四月十六日，以八十七年度易字第
    一七０號判決判處免刑確定後，復於八十八年間因施用第二級毒品安非他命案件
    ，經觀察、勒戒後認有繼續施用毒品之傾向，改送強制戒治，並經臺灣桃園地方
    法院於八十九年九月二十二日，以八十九年度易字第一七一六號刑事判決判處有
    期徒刑六月確定。復於停止戒治出所後再因施用第一、二級毒品案件，經臺灣桃
    園地方法院裁定撤銷停止戒治，繼續強制戒治，並於九十年十一月二十一日，以
    九十年度訴字第一一九二號判決判處有期徒刑一年、七月，應執行有期徒刑一年
    六月確定。詎於強制戒治期滿出所後，竟仍不知悔改，復另行起意，並基於施用
    第二級毒品安非他命之概括犯意，於九十一年五月十日起至九十一年九月三日止
    ，在桃園縣新屋鄉○○村○○○路○段六五號住處及桃園縣平鎮市○○路二一九
    巷一四號賃居處等地（起訴書記載為不詳地點），連續施用第二級毒品安非他命
    多次。嗣於九十一年五月十二日晚間七時四十分許，甲○○騎乘機車行經桃園縣
    中壢市○○○路與和平街口，遇警攔檢，棄車逃逸，而為警追捕查獲，並扣得安
    非他命一包（淨重０．八五三九公克，驗餘淨重０．八一一二公克，起訴書記載
    為毛重０．五公克）。復於九十一年九月三日晚間六時許，在上開育達路賃居處
    為警查獲，扣得安非他命十五包（合計淨重三六六．七八公克，驗餘合計淨重三
    六六．三二公克，原審判決書記載為淨重三六六．七八六二公克，驗餘淨重三六
    六．四九九一公克）。
二、案經桃園縣警察局中壢分局報請臺灣桃園地方法院檢察署檢察官偵查起訴，暨由
    新竹縣警察局新埔分局報請臺灣桃園地方法院檢察署檢察官偵查後，移送原審法
    院併案審理。
    理  由
一、本件被告所犯施用施用第二級毒品罪，非死刑、無期徒刑、最輕本刑為三年以上
    有期徒刑之罪，或高等法院管轄第一審之案件，被告於本院審判程序進行中，就
    被訴事實為有罪之陳述，經本院認合於新修正刑事訴訟法第二百七十三條之一第
    一項之規定，裁定進行簡式審判程序，合先敘明。
二、右揭事實，業據被告甲○○於原審及本院審理時均坦承不諱，並有安非他命一包
    及十五包扣案可資佐證。又被告為警查獲時所採集之尿液，經送驗結果均呈安非
    他命陽性反應，亦有桃園縣衛生局不法藥物尿液檢定書、新竹縣衛生局尿液檢驗
    單各一紙在卷（九十一年度毒偵字第一二０五號偵查卷第三九頁、九十一年度毒
    偵字第二三六三號偵查卷第四三頁）可稽。而上開扣案之第二級毒品安非他命一
    包（淨重０．八五三九公克，驗餘淨重０．八一一二公克）、安非他命十五包（
    合計淨重三六六．七八公克，驗餘合計淨重三六六．三二公克），經送國防部憲
    兵司令部刑事鑑識中心鑑定結果，均檢出有甲基安非他命成份，此有該中心九十
    二年二月十一日（九二）宇鑑字第０一八七一號及九十二年三月十日（九二）宇
    鑑字第０二九八九號鑑驗通知書各一紙附卷（原審卷第二一頁、第二四頁）可憑
    ，足徵被告所為不利於己之自白與事實相符，應堪採憑。又被告前於八十六年間
    因施用毒品案件，經臺灣桃園地方法院裁定送觀察、勒戒後，認無繼續施用毒品
    之傾向，由臺灣桃園地方法院於八十八年四月十六日，以八十七年度易字第一七
    ０號判決判處免刑確定後，復於八十八年間因施用第二級毒品安非他命案件，經
    觀察、勒戒後認有繼續施用毒品之傾向，改送強制戒治，並經臺灣桃園地方法院
    於八十九年九月二十二日，以八十九年度易字第一七一六號刑事判決判處有期徒
    刑六月確定。復於停止戒治出所後再因施用第一、二級毒品案件，經臺灣桃園地
    方法院裁定撤銷停止戒治，繼續強制戒治，並於九十年十一月二十一日，以九十
    年度訴字第一一九二號判決判處有期徒刑一年、七月，應執行有期徒刑一年六月
    確定之事實，有本院被告全國前案紀錄表及臺灣桃園地方法院檢察署刑案資料查
    註記錄表各一紙在卷可參。本件事證明確，被告三犯以上施用第二級毒品安非他
    命之犯行，洵堪認定。
三、核被告甲○○所為，係犯毒品危害防制條例第十條第二項之施用第二級毒品罪。
    被告持有第二級毒品安非他命，既意在供己施用，其持有之低度行為應為施用之
    高度行為所吸收，不另論罪。又被告先後多次施用第二級毒品之犯行，時間緊接
    ，手法相同，所犯又係構成要件相同之罪，顯係基於概括之犯意反覆而為，應依
    刑法第五十六條連續犯之規定以一罪論，並加重其刑。公訴人雖未就被告於九十
    一年五月十二日晚間七時四十分許回溯前九十六小時內之某一時點以外之施用第
    二級毒品犯行起訴，然本院認其餘部分與起訴部分有連續犯之裁判上一罪關係，
    本院自得併予審理。又被告前因違反麻醉藥品管理條例案件，經臺灣桃園地方法
    院判處有期徒刑六月確定，甫於八十六年十月六日執行完畢之事實，亦有本院被
    告全國前案紀錄表附卷足憑，其於受有期徒刑之執行完畢後，五年以內再犯有期
    徒刑以上之本罪，為累犯，應依刑法第四十七條之規定，遞予加重其刑。
四、原審對被告予以論罪、科刑，固非無見；惟查，原判決：（一）記載扣案安非他
    命十五包之合計重量有誤；（二）於理由欄敘明應依毒品危害防制條例第十八條
    第一項前段之規定，就扣案之前開安非他命諭知沒收銷燬之，惟於主文欄則僅宣
    告沒收，尚有違誤。被告提起上訴意旨雖未指摘及此，僅以原判決之量刑過重，
    然原判決既有如上之可議，即屬無可維持，應由本院予以撤銷改判。爰審酌被告
    之品行、施用毒品行為對個人及社會造成之危害，暨被告於犯罪後坦承犯行並深
    表悔悟，態度良好等一切情狀，量處如主文第二項所示之刑。
五、扣案之安非他命一包（淨重０．八五三九公克，驗餘淨重０．八一一二公克）、
    十五包（合計淨重三六六．七八公克，驗餘合計淨重三六六．三二公克），為第
    二級毒品，依毒品危害防制條例第十八條第一項前段規定，宣告沒收銷燬之。至
    檢驗用罄部分，因已滅失，無庸為沒收銷燬之諭知。
據上論斷，應依刑事訴訟法第三百六十九條第一項前段、第三百六十四條、第二百七
十三條之一第一項、第二百九十九條第一項前段，毒品危害防制條例第十條第二項、
第十八條第一項前段，刑法第十一條前段、第五十六條、第四十七條，判決如主文。
本案經檢察官曾忠己到庭執行職務
中    華    民    國      九十二      年      十一      月      四      日
                              臺灣高等法院刑事第六庭
                                  審判長法  官  陳  春  秋
                                        法  官  洪  英  花
                                        法  官  王  麗  莉
右正本證明與原本無異。
不得上訴。
                                        書記官  蘇  秋  
中    華    民    國      九十二      年      十一      月      四      日
附論罪科刑依據之法條：
毒品危害防制條例第十條第二項：
施用第二級毒品者，處三年以下有期徒刑。


司法院資訊處製作；財團法人民間司法改革基金會備份。
